【裁判字號】    97,訴,102
【裁判日期】    970229
【裁判案由】    違反毒品危害防制條例
【裁判全文】
臺灣屏東地方法院刑事判決               97年度訴字第102號
公  訴  人  臺灣屏東地方法院檢察署檢察官
被      告  甲○○
上列被告因毒品危害防制條例案件，經檢察官提起公訴（96年度
毒偵字第2378號），被告於準備程序進行中就被訴事實為有罪之
陳述，本院合議庭裁定由受命法官獨任進行簡式審判程序，判決
如下：
    主  文
甲○○施用第二級毒品，累犯，處有期徒刑柒月，扣案之甲基安
非他命拾陸包（驗後淨重陸點肆壹陸公克）及綠色吸管壹支均沒
收銷燬之；又施用第一級毒品，累犯，處有期徒刑壹年，扣案之
無色吸管壹支沒收銷燬之。應執行有期徒刑壹年伍月，扣案之甲
基安非他命拾陸包（驗後淨重陸點肆壹陸公克）、綠色吸管壹支
及無色吸管壹支均沒收銷燬之。
    事  實
一、甲○○曾因施用毒品案件，於民國93年3 月5 日經本院裁定
    令入勒戒處所觀察、勒戒，於93年4 月19日執行完畢釋放。
    又曾犯毒品危害防制條例之罪（2 次），其中第2 次於94年
    12月30日經本院判處有期徒刑5 月，如易科罰金以銀元300
    元折算1 日確定，甫於95年10月22日執行完畢。詎仍不知悔
    改，復於前述觀察、勒戒執行完畢釋放後5 年內，基於施用
    第二級毒品甲基安非他命之犯意，於96年11月28日中午12時
    許（起訴書記載為96年11月29日16時40分許回溯72小時內某
    時），在屏東縣內埔鄉○○村○○路87號「夢之鄉汽車旅館
    」113 號房內，以將甲基安非他命置於玻璃球內加熱氣化後
    吸食之方式，施用甲基安非他命1 次；並另基於施用第一級
    毒品海洛因之犯意，於96年11月29日上午7 時許，在上開房
    間內，以將海洛因摻入香菸內點燃吸食之方式，施用海洛因
    1 次。嗣於96年11月29日中午12時30分許，在上開房間內為
    警查獲，並扣得其所持有之甲基安非他命16包（驗前淨重6.
    42公克、驗後淨重6.416 公克）、綠色吸管1 支（沾黏甲基
    安非他命無法分離）及無色吸管1 支（沾黏海洛因無法分離
    ）。
二、案經屏東縣警察局內埔分局報請臺灣屏東地方法院檢察署檢
    察官偵查起訴。
    理  由
一、本件被告甲○○所犯為死刑、無期徒刑或最輕本刑3 年以上
    有期徒刑以外之罪，且非高等法院管轄第一審之案件，被告
    於準備程序進行中就被訴事實為有罪之陳述，經告知簡式審
    判程序之旨，並聽取公訴人及被告之意見後，本院合議庭認
    為適宜，依刑事訴訟法第273 條之1 第1 項規定，裁定本件
    由受命法官獨任進行簡式審判程序，合先敘明。
二、前揭事實，業據被告於本院審理時坦承不諱，並有甲基安非
    他命16包（驗前淨重6.42公克、驗後淨重6.416 公克）、綠
    色吸管1 支（沾黏甲基安非他命無法分離）及無色吸管1 支
    （沾黏海洛因無法分離）扣案可資佐證，且被告於查獲後經
    警採集其尿液送驗，結果呈甲基安非他命及嗎啡陽性反應一
    節，有正修科技大學超微量研究科技中心檢驗報告1 紙附卷
    可稽，事證明確，被告犯行洵堪認定。又被告曾因施用毒品
    案件，於93年3 月5 日經本院裁定令入勒戒處所觀察、勒戒
    ，於93年4 月19日執行完畢釋放，有臺灣高等法院被告前案
    紀錄表在卷可憑，被告於觀察、勒戒執行完畢釋放後5 年內
    ，再犯施用第二級毒品甲基安非他命及施用第一級毒品海洛
    因之罪，自應依法論科。
三、按海洛因、甲基安非他命係屬毒品危害防制條例第2 條第2
    項第1 款、第2 款所定之第一級毒品及第二級毒品，不得非
    法持有或施用，被告施用甲基安非他命，核其所為，係犯同
    條例第10條第2 項之施用第二級毒品罪；另施用海洛因，係
    犯同條例第10條第1 項之施用第一級毒品罪。被告於施用前
    後持有甲基安非他命及海洛因之低度行為，應分別為其施用
    甲基安非他命及海洛因之高度行為所吸收，均不另論罪。被
    告曾犯毒品危害防制條例之罪（2 次），其中第2 次於94年
    12月30日經本院判處有期徒刑5 月，如易科罰金以銀元300
    元折算1 日確定，甫於95年10月22日執行完畢，有臺灣高等
    法院被告前案紀錄表在卷可憑，被告受徒刑之執行完畢後，
    5 年以內故意再犯上開有期徒刑以上二罪，均為累犯，俱應
    依法加重其刑。被告所犯上開二罪，犯意各別，行為互異，
    應予分論併罰。爰審酌被告於觀察、勒戒執行完畢釋放後，
    仍一再施用毒品，顯見未有戒絕之決心，及其所持有之甲基
    安非他命為數頗鉅，犯罪情節不輕，暨其於本院審理中終能
    坦承全部犯行，並於犯罪發覺後主動前往醫院接受美沙冬替
    代療法，期以戒除毒癮，有屏東縣屏安醫院診斷證明書1 紙
    在卷可證，堪認尚有悔改之意等一切情狀，分別量處如主文
    所示之刑，並定其應執行之刑，以示懲儆。又經本院囑託高
    雄醫學大學附設中和紀念醫院鑑定結果，扣案之甲基安非他
    命16包（驗後淨重6.416 公克），確呈甲基安非他陽性反應
    ，扣案之綠色吸管1 支及無色吸管1 支，則各呈甲基安非他
    命及海洛因陽性反應，有檢驗報告3 紙在卷可稽，前者係屬
    第二級毒品，後者沾黏第二級毒品及第一級毒品無法分離，
    整體與毒品無異，依毒品危害防制條例第18條第1 項前段規
    定，不問屬於被告與否，均分別於所宣告之主刑項下宣告沒
    收銷燬之。
據上論斷，應依刑事訴訟法第273 條之1 第1 項、第299 條第1
項前段，毒品危害防制條例第10條第1 項、第2 項、第18條第1
項前段，刑法第11條、第47條第1 項、第51條第5 款，判決如主
文。
本案經檢察官陳俊宏到庭執行職務。
中    華    民    國    97    年    2     月    29    日
                  刑事第三庭    法  官  春生
以上正本證明與原本無異。
如不服本判決應於收受本判決送達後10日內向本院提出上訴書狀
，其未敘述上訴理由者，並得於提起上訴後10日內向本院補提理
由書狀（均須按他造當事人之人數附繕本）「切勿逕送上級法院
」。
中    華    民    國    97    年    2     月    29    日
                                書記官  唐淑嫻
附錄本判決論罪科刑法條：
毒品危害防制條例第10條：
施用第一級毒品者，處6 月以上 5 年以下有期徒刑。
施用第二級毒品者，處3 年以下有期徒刑。


司法院資訊處製作；財團法人民間司法改革基金會備份。
